【裁判字號】    96,重訴,139
【裁判日期】    970829
【裁判案由】    侵權行為損害賠償
【裁判全文】
臺灣彰化地方法院民事判決  96年度重訴字第139號
原      告  泰琩金屬有限公司
                        號
法定代理人  丙○○
                        號
原      告  陳添盛即宏隆工業社
                        號
前列二人共同
訴訟代理人  甲○○
                        樓
            龔正文律師
複代理人    陳宏盈律師
被      告  乙○○
                        56號（另因刑案在彰化分監執行中）
上列當事人間請求侵權行為損害賠償事件，本院於民國97年8月
29日言詞辯論終結，茲判決如下：
    主  文
被告應給付原告泰琩金屬有限公司新臺幣貳佰伍拾玖萬貳仟肆佰
壹拾壹元及自民國九十六年三月三十日起至清償日止按週年利率
5%計算之利息。
被告應給付原告陳添盛即宏隆工業社新臺幣伍仟伍佰元及自民國
九十六年三月三十日起至清償日止按週年利率5%計算之利息。
訴訟費用由被告負擔。
本判決於原告泰琩金屬有限公司、陳添盛即宏隆工業社分別以新
臺幣捌拾陸萬肆仟元、壹仟玖佰元為被告預供擔保後得假執行。
    事實及理由
一、按訴狀送達後，原告不得將原訴變更或追加他訴。但擴張或
    減縮應受判決事項之聲明者，不在此限；民事訴訟法第255
    條第1項第3款定有明文。本件原告起訴訴之聲明原先係被告
    應給付原告泰琩金屬有限公司（下稱泰琩公司）新臺幣 (下
    同)陸佰柒拾萬柒仟柒佰捌拾柒元及自起訴狀繕本送達翌
    日起日起至清償日止按週年利率5%計算之利息，嗣後減縮為
    被告應給付原告泰琩公司貳佰伍拾玖萬貳仟肆佰壹拾壹元及
    上開利息，核係減縮應受判決事項之聲明，揆諸前揭法條規
    定，並無不可，合先敘明。
二、原告起訴主張：被告自民國91年2月起至95年1月間，擔任原
    告泰琩公司之會計人員，利用其負責收取、紀錄客戶所支付
    之貨款等業務之便，連續將泰琩公司向客戶所收取之現金、
    支票貨款，予以侵占入己，總計侵占支票貨款0000000元，
    扣除被告先前清償五十萬元後，目前尚積欠0000000元；被
    告另於95年1月間，因代收信件而持有原告陳添盛即宏隆工
    業社客戶寄發之面額5,500元之貨款支票1紙，將該紙支票易
    持有為所有，擅自存入其上開華僑商銀帳戶兌現而侵占入己
    。原告爰基於侵權行為損害賠償之法律關係，求為判決（一
    ）被告應給付原告泰琩公司貳佰伍拾玖萬貳仟肆佰壹拾壹元
    及自起訴狀繕本送達翌日起至清償日止按週年利率5%計算之
    利息。（二）被告應給付原告陳添盛即宏隆工業社新臺幣伍
    仟伍佰元及自起訴狀繕本送達翌日起至清償日止按週年利率
    5%計算之利息。併陳明願供擔保以代釋明，請求宣告假執行
    。
三、原告主張之上開事實，業據被告當庭自認無誤，核與被告於
    臺灣彰化地方法院檢察署95年度偵字第9380號、臺灣彰化地
    方法院95年度易字第1260號、臺灣高等法院臺中分院96年度
    上易字第1816號業務侵占案件之自白相符，且有起訴書一份
    、刑事判決書二份可稽，並有華僑商業銀行彰化分行95年5
    月19日（95）僑彰字第247號函、同年8月2日（95）僑彰字
    第289 號函所附資料、台中商業銀行95年8月1日中業務字第
    095070 07353號函所附交易明細表及支票影本、梁原誠之華
    僑商業銀行帳戶交易明細及泰琩公司銷貨明細、支票等附卷
    可參，足認原告主張之事實洵堪採信。被告對於原告二人因
    而所受之損害，自應負侵權行為損害賠償責任。
四、從而，原告本於侵權行為損害賠償之法律關係，訴請被告給
    付原告泰琩公司貳佰伍拾玖萬貳仟肆佰壹拾壹元及自起訴狀
    繕本送達翌日起即民國九十六年三月三十日起至清償日止按
    週年利率5%計算之利息；另給付原告陳添盛即宏隆工業社伍
    仟伍佰元及自起訴狀繕本送達翌日即民國九十六年三月三十
    日起至清償日止按週年利率5%計算之利息，均屬正當，應予
    准許。
五、原告陳明願供據保，聲請宣告假執行，於法並無不合，爰分
    別酌定相當擔保金額宣告之。
六、結論：本件原告之訴為有理由，依民事訴訟法第78條、第
    390條第2項，判決如主文。
中    華    民    國    97    年    8    月    29    日
                  民事第一庭    法  官  施坤樹
以上正本係照原本作成。
如不服本判決，應於判決送達後20日內向本院提出上訴狀（須附
繕本）。
中    華    民    國    97    年    9    月    8    日
                                書記官  施嘉玫


司法院資訊處製作；財團法人民間司法改革基金會備份。
